臺灣板橋地方法院刑事判決　　　　　　　99年度易字第2057號
公　訴　人　臺灣板橋地方法院檢察署檢察官
被　　　告　李偉源
上列被告因竊盜案件，經檢察官提起公訴（99年度偵字第16919
號）及移送併辦（臺灣板橋地方法院檢察99年度偵字第17826 號
），被告於準備程序中就被訴事實為有罪之陳述，經本院裁定進
行簡式審判程序，判決如下：
    主  文
李偉源竊盜，累犯，處有期徒刑肆月，如易科罰金，以新臺幣壹
仟元折算壹日；又竊盜，累犯，處有期徒刑肆月，如易科罰金，
以新臺幣壹仟元折算壹日；又竊盜，累犯，處有期徒刑肆月，如
易科罰金，以新臺幣壹仟元折算壹日。應執行有期徒刑拾月，如
易科罰金，以新臺幣壹仟元折算壹日。
    事  實
一、李偉源前因竊盜案件，經本院以97年度易字第865 號判處有
    期徒刑7 月，嗣經上訴後，由臺灣高等法院以97年度上易字
    第1567號判決上訴駁回確定，於民國98年5 月23日縮刑期滿
    執行完畢。詎仍不知悔改，意圖為自己不法之所有，分別為
    下列竊盜犯行：
  (一)於99年2 月15日12時許，至前雇主俞慧位於臺北縣三峽鎮（
    現改制為新北市三峽區○○○路207 之5 號3 樓住處拜年時
    ，見俞慧所有之住處大門、住家及汽車鑰匙共3 支置於桌上
    ，竟徒手竊取之，得手後即離開現場。
  (二)於99年5 月12日21時許，至俞慧上址住處前之車庫，持前揭
    竊得之汽車鑰匙開啟俞慧所有之車牌號碼5789－HE號自用小
    客車車門，竊取俞慧所有置於車內之現金新臺幣（下同）20
    00元及中國石油會員卡等證件，得手後逃離現場。
  (三)於99年5 月28日某時（無證據證明為夜間），至俞慧上址住
    處，持前揭竊得之住家鑰匙開啟門鎖侵入屋內（侵入住宅部
    分未據告訴），竊取俞慧所有之現金4000元及銅線3 袋（約
    70公斤），得手後逃離現場。
    嗣於99年6 月5 日9 時許，李偉源復至上址，旋為俞慧發覺
    而報警處理，為警當場查獲，並扣得上開竊得之鑰匙3 支，
    始查悉上情。
二、案經俞慧訴由臺北縣政府（現改制為新北市政府，下同）警
    察局三峽分局報告臺灣板橋地方法院檢察署檢察官偵查起訴
    ，暨同分局報告同署檢察官移送併案審理。
    理  由
一、本件被告李偉源所犯為死刑、無期徒刑、最輕本刑為3 年以
    上有期徒刑以外之罪，且非高等法院管轄第一審之案件，於
    本院準備程序進行中，被告就被訴事實為有罪之陳述，經告
    知被告簡式審判程序之旨，並聽取公訴人及被告之意見後，
    本院裁定進行簡式審判程序，合先敘明。
二、上揭犯罪事實，業據被告於本院審理時坦承不諱，核與被害
    人俞慧於警詢中證述之情節相符，並有臺北縣政府警察局三
    峽分局扣押筆錄、扣押物品目錄表各2 份、現場照片4 張、
    贓物認領保管單1 紙存卷可稽，足見被告上開自白，核與事
    實相符。從而，本案事證明確，被告犯行洵堪認定，應予依
    法論科。
三、查被告行為後，刑法第321 條關於加重竊盜罪之規定於100
    年1 月26日經總統以華總一義字第10000015561 號令修正公
    布為：「犯竊盜罪而有下列情形之一者，處六月以上、五年
    以下有期徒刑，得併科新臺幣十萬元以下罰金：一、侵入住
    宅或有人居住之建築物、船艦或隱匿其內而犯之者。..」，
    並自100 年1 月28日施行。按行為後法律有變更者，適用行
    為時之法律，但行為後之法律有利於行為人者，適用最有利
    於行為人之法律，現行刑法第2 條第1 項定有明文。本件犯
    罪事實(一)、(三)於刑法修正之前，被告所犯為刑法第320 條第
    1 項普通竊盜罪，惟修正後則係犯刑法第321 條第1 項第1
    款之侵入住宅竊盜罪，比較修正前、後之規定，顯然修正前
    之規定有利於被告，經比較新舊法結果，以被告行為時之規
    定較有利，新法之規定對於被告並無較為有利之情形，自應
    依刑法第2 條第1 項前段規定，依刑法第320 條第1 項之普
    通竊盜罪論處。
四、核被告所為，均係犯刑法第320 條第1 項之竊盜罪。被告先
    後3 次竊盜犯行，犯意各別，行為互殊，應予分論併罰。又
    被告曾受前揭犯罪事實欄所載之犯罪科刑及有期徒刑執行情
    形，有臺灣高等法院被告前案紀錄表在卷可參，其於受有期
    徒刑之執行完畢後，5 年以內故意再犯本件有期徒刑以上之
    3 罪，均為累犯，各應依刑法第47條第1 項之規定加重其刑
    。至臺灣板橋地方法院檢察署99年度偵字第17826 號移送併
    辦部分，因與本件起訴經論罪科刑部分為同一事實，應為起
    訴效力所及，本院自得併予審究，附此敘明。爰審酌被告正
    值青壯，不思以正途賺取所需，且前有多次竊盜前科，竟再
    度竊取他人財物，缺乏對他人財產權應予尊重之觀念，行為
    實有不當，兼衡其犯罪動機、目的、手段及犯罪所生之危害
    ，暨犯後坦承犯行之態度等一切情狀，分別量處如主文所示
    之刑，並均諭知易科罰金之折算標準，暨定其應執行之刑及
    諭知易科罰金之折算標準。至本案查扣之鑰匙3 支，分別係
    被害人俞慧住處大門、住家及汽車之鑰匙，為被告99年2 月
    15日所竊得之物，非屬被告所有，自不得宣告沒收，附此敘
    明。
據上論斷，應依刑事訴訟法第273 條之1 第1 項、第299 條第1
項前段，刑法第320 條第1 項、第47條第1 項、第41條第1 項前
段、第8 項、第51條第5 款，刑法施行法第1 條之1 第1 項、第
2 項前段，判決如主文。
本案經檢察官楊景舜到庭執行職務。
中    華    民    國   100    年    3     月    10    日
                  刑事第十四庭  法  官  廖欣儀
以上正本證明與原本無異。
如不服本判決應於收受判決後10日內向本院提出上訴書狀，並應
敘述具體理由。其未敘述上訴理由者，應於上訴期間屆滿後20日
內向本院補提理由書（均須按他造當事人之人數附繕本）「切勿
逕送上級法院」。
                                書記官  顏偉林
中    華    民    國   100    年    3     月    10    日
附錄本案論罪科刑法條全文：
中華民國刑法第320條
意圖為自己或第三人不法之所有，而竊取他人之動產者，為竊盜
罪，處5 年以下有期徒刑、拘役或5 百元以下罰金。
意圖為自己或第三人不法之利益，而竊佔他人之不動產者，依前
項之規定處斷。
前二項之未遂犯罰之。